【裁判字號】    90,抗,678
【裁判日期】    901231
【裁判案由】    聲請法官迴避
【裁判全文】
臺灣高等法院刑事裁定                                九十年度抗字第六七八號
    抗  告  人
    即 聲請 人  乙○○
右抗告人因詐欺案件聲請法官迴避，對於臺灣臺北地方法院九十年度聲字第二一八０
號，中華民國九十年十一月二十三日裁定，提起抗告，本院裁定如左：
  主  文
抗告駁回。
  理  由
一、按當事人聲請法官迴避，以有刑事訴訟法第十八條第一款、第二款所列情形之一
    者為限。又當事人依刑事訴訟法第十八條第二款規定聲請法官迴避，以有具體事
    實足認其執行職務有偏頗之情形為限，若僅對於法官之指揮訴訟，或其訊問方法
    有所不滿，不能指為有偏頗之虞；而所謂足認法官執行職務有偏頗之虞，係指法
    官於訴訟之結果有利害關係或與當事人有親交嫌怨等客觀事實，足以使人疑其將
    為不公平之審判，或以一般通常之人所具有之合理觀點，對於該承辦法官能否為
    公平之裁判，均足產生懷疑，且此種懷疑之發生，存有其完全客觀之原因，而非
    僅出於當事人自己主觀之判斷者，始足當之。至於訴訟上之指揮，乃專屬於法院
    之職權，當事人之主張、聲請，在無礙於事實之確認以及法的解釋適用之範圍下
    ，法院本得斟酌其請求以為訴訟之進行，但仍不得以此對當事人之有利與否，作
    為其將有不公平裁判之依據，更不得以此訴訟之進行與否，乃謂有偏頗之虞，而
    聲請法官迴避，此分別有最高法院十八年抗字第一四九號、七十年臺抗字第一七
    四號、七十九年臺抗字第三一八號判例足資參照。
二、本件抗告人即聲請人乙○○於原法院聲請承審法官甲○○迴避，係以臺灣臺北地
    方法院九十年度自更(一)字第二八號案件，經由臺灣高等法院裁定發回更審，承審
    法官理應按更審裁定所指示之論點予以調查，但承審法官於民國（下同）九十年
    九月二十日開庭審理時，針對自訴人即聲請人訊問達十八項之多，內容卻與發回
    裁定意旨不符，足認承審法官有偏頗之虞，而依刑事訴訟法第十八條第二款聲請
    法官迴避。
三、原裁定以上級審於裁定所表示之意見，係建議下級審妥適處理，並不代表下級審
    僅可針對此等事項調查。從而，下級審認為有其他應查證事項，仍得本於職權而
    為必要調查，以其聲請為無理由，駁回其聲請，經核並無不合。
四、抗告意旨略以：臺灣高等法院九十年度抗字第二九四號裁定理由：「本件自訴意
    旨被告除以出售停車位方式，向自訴人詐取停車位買賣價款之事實外，並於取得
    大筆價款後拒不履行車位交付之義務，使自訴人無法使用出租收益停車位，尚須
    背銀行龐大貸款利息，而被告等卻仍占有停車位對外收取租金及販售停車儲值卡
    ，其所為尚該當刑法第三百三十九條第二項之詐欺得利罪，依兩造停車位買賣契
    約第四條約定每個車位付清價款之日起，由賣方即被告按簽約時之現狀點交予買
    方即自訴人，為被告所自認（見兩造民事賠償租金事件確定判決），自訴人於八
    十八年八月十一日已付清五十一個車位價金，至八十九年十一月二十日尚未點交
    一個與自訴人，被告等仍然將自訴人所有之車位出租營收鉅額租金，所應審究者
    係被告有無蓄意詐取此項每日收取車位租金之不法意思，被告陳信州基於收取車
    位租金之不法所有意圖，以欺罔方法使自訴人代表之鵬麒實業有限公司與之訂立
    租賃管理契約，將系爭車位租與被告陳信州管理出租，以達其不履行點交車位與
    自訴人之理由，詎料被告取得租賃權後，反以存證信函通知自訴人以車位未點交
    ，尚無法營運，故自訴人不得就所收被告交付之租金支票提示，作為不履行租約
    之理由，被告陳信州所交付之租金支票全部止付退票，車位不點交係被告之所為
    ，自為明知，足證被告自始有計劃之詐欺所為，自訴狀已明白敘明。」但法官卻
    當面斥責自訴狀寫的不明白，無法審理，實有偏頗之虞，原裁定所持理由顯然不
    足以折服，爰依法提起抗告云云。抗告意旨仍執前詞，就法院訴訟上指揮之職權
    行使，徒憑主觀之臆測，指摘有偏頗之虞，並批駁原裁定不當，其抗告為無理由
    ，應予駁回。
五、應依刑事訴訟法第四百十二條裁定如主文。
中    華    民    國     九十     年       十二     月      三十一      日
                             臺灣高等法院刑事第二十二庭
                                 審判長法  官  許  正  順
                                       法  官  胡  方  新
                                       法  官  林  明  俊
右正本證明與原本無異。
不得再抗告。
                                       書記官  蕭  進  忠
中    華    民    國     九十一   年        一      月        二        日


司法院資訊處製作；財團法人民間司法改革基金會備份。
